【裁判字號】    97,訴,55
【裁判日期】    970131
【裁判案由】    毒品危害防制條例
【裁判全文】
臺灣基隆地方法院刑事判決                97年度訴字第55號
公  訴  人  臺灣基隆地方法院檢察署檢察官
被      告  丙○○
                    （另案在臺灣基隆監獄受刑中）
上列被告因毒品危害防制條例案件，經檢察官提起公訴（96年度
毒偵字第3187號），被告於準備程序進行中，就被訴事實為有罪
之陳述，經告知其簡式審判程序之旨，並聽取公訴人及被告之意
見後，經本院合議庭裁定由受命法官獨任進行簡式審判程序，判
決如下：
    主    文
丙○○施用第一級毒品，累犯，處有期徒刑玖月。又施用第二級
毒品，累犯，處有期徒刑捌月。應執行有期徒刑壹年月。
    事實及理由
壹、程序事項
    本件被告丙○○所犯者非為死刑、無期徒刑、最輕本刑為3
    年以上有期徒刑之罪或高等法院管轄第一審案件，其於準備
    程序進行中，先就被訴事實為有罪之陳述，經告知其簡式審
    判程序之旨，並聽取公訴人、被告之意見後，本院合議庭業
    已依刑事訴訟法第273條之1第1項之規定，裁定由受命法官
    獨任以簡式審判程序進行本案之審理，且依同法第273條之2
    規定，簡式審判程序之證據調查，不受同法第159條第1項、
    第161條之2、第161條之3、第163條之1及第164條至第170條
    規定之限制，合先敘明。
貳、實體事項
一、本件犯罪事實、證據，除引用如附件檢察官起訴書之記載外
    ，並補充及更正如下：
  (一)犯罪事實部分
    起訴書犯罪事實欄第1頁倒數第5行至第6行所載上訴駁回之
    日期應更正為「96年2月15日」，且所判處之有期徒刑1年2
    月、9月，嗣經減刑為7月、4月又15日。
  (二)證據部分
    補引「被告於本院準備程序及審理時之自白」為證據。
二、論罪科刑：
  (一)按海洛因、安非他命分別係毒品危害防制條例所列管之第一
    級毒品及第二級毒品，此為該條例第2條第2項第1款、第2款
    所明定；又犯毒品危害防制條例第10條施用毒品之罪者，檢
    察官應聲請法院裁定，令被告入勒戒處所觀察、勒戒，經觀
    察、勒戒後，無繼續施用毒品之傾向者，應即釋放，並由檢
    察官為不起訴處分，有繼續施用毒品之傾向者，則由檢察官
    先聲請法院裁定令入戒治處所施以強制戒治，俟強制戒治期
    滿，再行釋放，並由檢察官為不起訴處分；而依前開規定觀
    察勒戒或強制戒治執行完畢釋放後，5年內再犯施用毒品之
    罪者，檢察官應依法追訴，毒品危害防制條例第20條第1項
    、第2項、第23條第2項分別定有明文。且倘被告於5年內已
    再犯，經依法追訴處罰，縱其第3次（或第3次以上）再度施
    用毒品之時間，在初犯經觀察、勒戒或強制戒治執行完畢5
    年以後，已不合於「5年後再犯」之規定，且因已於「5年內
    再犯」，顯見其再犯率甚高，原實施觀察、勒戒或強制戒治
    ，已無法收其實效，即應依該條例第10條處罰，有最高法院
    95 年5月9日所作成之95年度第7次刑事庭會議決定可資參照
    。查起訴書犯罪事實欄一所載被告施用毒品之前科情形，有
    臺灣高等法院被告全國前案紀錄表、臺灣基隆地方法院檢察
    署刑案資料查註紀錄表及全國施用毒品案件紀錄表各1份在
    卷可稽，其本件施用第一級毒品海洛因之時間固在91年5月
    1日強制戒治執行完畢5年後，惟其強制戒治執行完畢後既因
    施用毒品案件，經2次判決確定，依前揭說明，即非屬毒品
    危害防制條例第20條第3項所定「五年後再犯」之情形，故
    檢察官依法逕行起訴本案，於法要無不合，合先敘明。
  (二)核被告所為，係犯毒品危害防制條例第10條第1項、第2項之
    施用第一級毒品罪及施用第二級毒品罪。其持有第一級毒品
    海洛因及第二級毒品安非他命係供施用，其持有第一級毒品
    、第二級毒品之低度行為分別為施用第一級毒品、第二級毒
    品之高度行為所吸收，不另論罪。
  (三)查被告受有起訴書犯罪事實欄一所載刑之科刑及執行完畢情
    形，有臺灣高等法院被告全國前案紀錄表在卷可稽，其受有
    期徒刑之執行完畢後5年內，故意再犯本件有期徒刑以上之
    罪，為累犯，應依法加重其刑。
  (四)本院審酌毒品對於人體會產生成癮性，係足以危害個人健康
    及社會安全之管制藥物，被告經過觀察、勒戒、強制戒治及
    多次判刑暨執行完畢後，猶不知戒除濫行施用毒品惡習，再
    犯本件施用第一級毒品及第二級毒品罪，顯見其毒癮甚深，
    自宜令其服較長徒刑以利其戒斷毒癮，暨其犯罪之自我麻醉
    動機、所生自我戕害結果，於他人尚不致造成損害及其犯後
    坦承犯行之態度等一切情狀，就其所犯上開2罪，分別量處
    如主文所示之刑，並定其應執行刑，以示懲儆。
三、應適用之法條：
    刑事訴訟法第273條之1第1項、第299條第1項前段、第310條
    之2、第454條，毒品危害防制條例第10條第1項、第2項、第
    23條第2項，刑法第11條前段、第47條第1項、第51條第5款
    ，判決如主文。
本案經檢察官甲○○到庭執行職務
中    華    民    國    97    年    1    月    31     日
                  刑事第一庭法  官  王美婷
以上正本證明與原本無異。
對於本件判決如有不服，應於收受送達後10日內，向本院提出上
訴書狀，上訴於臺灣高等法院，並按他造當事人之人數附具繕本
。
中    華    民    國    97    年    1    月    31     日
                            書記官  明祖斌
附錄本案論罪科刑法條：
毒品危害防制條例第10條
施用第一級毒品者，處 6 月以上 5 年以下有期徒刑。
施用第二級毒品者，處 3 年以下有期徒刑。
臺灣基隆地方法院檢察署檢察官起訴書
                                    96年度毒偵字第3187號
    被      告  丙○○  男  26歲（民國○○年○○月○○日生）
                        住基隆市○○區○○街212巷13之1號
                        國民身分證統一編號：Ｚ000000000號
上列被告因違反毒品危害防制條例案件，業經偵查終結，認應提
起公訴，茲敘述犯罪事實及證據並所犯法條如下：
        犯罪事實
一、丙○○前因犯竊盜案件，於民國90年3 月20日，經臺灣高等
    法院以89年度上易字第4628號判處有期徒刑4 月；再因違反
    毒品危害防制條例案件，分別於90年7 月20日、同年12月27
    日，經臺灣基隆地方法院，以90年度訴字第165 號、90年度
    訴字第609 號，判處有期徒刑5月、6月確定，嗣經定應執行
    有期徒刑10月，經接續執行後，甫於92年4月4日縮短刑期假
    釋出獄，假釋期間交付保護管束，而於92年5月5日假釋期滿
    未經撤銷假釋，視為執行完畢（構成累犯）。又丙○○前分
    因施用案件，經觀察、勒戒後，認無繼續施用毒品之傾向，
    由本署檢察官於89年9月28日，以89年度毒偵緝字第307號為
    不起訴處分確定。復因施用毒品案件，經送觀察、勒戒結果
    ，認為有繼續施用毒品傾向，經先送強制戒治（91年5月1日
    期滿），並由本署檢察官提起公訴，臺灣基隆地方法院，以
    上開以90年度訴字第165號，判處有期徒刑5月；另因施用毒
    品案件，由本署檢察官提起公訴，同法院以上開90年度訴字
    第609號，判處有期徒刑6月。再因施用第1級毒品及第2級毒
    品案件，經臺灣高等法院臺中分院以95年度上訴字第487號
    判決判處有期徒刑1年2月、9月，經被告上訴，於96年3月2
    日上訴駁回確定（執行中）。詎仍未戒除毒癮，於96年10月
    20日下午1 時許，於基隆市○○區○○街212巷13之1號家中
    ，將安非他命置於玻璃球吸食路器，以燒烤方式，施用第2
    級毒品安非他命1次；復另行起意，於同年月21日上午6時許
    ，在上開住所，以針筒注射方式，施用第1級毒品海洛因1次
    ，為警於同年月21日15時許，於其住所遭警拘提查獲，並經
    採驗尿液，結果呈嗎啡及安非他命陽性反應，而查知上情。
二、案經基隆市警察局刑警大隊移送偵辦。
        證據並所犯法條
一、上揭犯罪事實業經被告丙○○坦承不諱，復有台灣尖端先進
    生技醫藥股份有限公司濫用藥物檢驗報告、刑事判決及本署
    刑案資料查註紀錄表附卷可稽，被告犯嫌堪予認定。
二、核被告所為，係犯毒品危害防制條例第10條第1項、第2項之
    之施用第1級毒品及第2級毒品罪嫌。其所犯施用第1 級毒品
    海洛因及第2 級毒品安非他命之犯行，行為互殊，犯意互異
    ，請予分論併罰。再被告於受有期徒刑執行完畢後，5 年內
    再犯有期徒刑以上之罪，有本署刑案資料查註紀錄表附卷可
    稽，請依累犯規定加重其刑。
三、依毒品危害防制條例第23條第2項、刑事訴訟法第251條第1
    項提起公訴。
    此  致
臺灣基隆地方法院
中    華    民    國    96    年    12    月    28    日
                              檢察官  乙  ○  ○
本件正本證明與原本無異
中    華    民    國    97    年    1     月    2     日
                              書記官  張  雅  
附錄所犯法條：
毒品危害防制條例第10條第1項、第2項
    施用第一級毒品者，處 6 月以上 5 年以下有期徒刑。
    施用第二級毒品者，處 3 年以下有期徒刑。


司法院資訊處製作；財團法人民間司法改革基金會備份。
